台灣板橋地方法院刑事判決　　　　　　　　　　　　　九十年度訴字第二一八五號
　　公　訴　人　台灣板橋地方法院檢察署檢察官
　　被　　　告　乙○○
右列被告因違反毒品危害防制條例等案件，經檢察官提起公訴（九十年度偵字第二０
一六二、二０一六三號），本院判決如左：
    主  文
乙○○連續轉讓第二級毒品，累犯，處有期徒刑捌月；又未經許可持有子彈，累犯，
處有期徒刑肆月，併科罰金新台幣萬元，罰金如易服勞役，以新台幣玖佰元即銀元
佰元折算壹日，扣案之子彈壹顆沒收；應執行有期徒刑拾月，併科罰金新台幣萬
元，罰金如易服勞役，以新台幣玖佰元即銀元佰元折算壹日，扣案之子彈壹顆沒收
。
    事  實
一、乙○○前於民國（下同）八十八年間因違反毒品危害防制條例案件，經台灣台北
    地方法院判處有期徒刑四月確定，並於九十年三月二十九日易科罰金執行完畢。
    。猶不知悔改，明知安非他命為第二級毒品，竟基於概括之犯意，先後於九十年
    九月及十月間，在台北縣汐止市○○路七十四號乙○○之住處內，乙○○無償提
    供第二級毒品安非他命（數量不詳，每次約可吸幾口之量）予甲○○（另案由台
    灣板橋地方法院檢察署觀察勒戒）施用，先後三次無償轉讓第二級毒品安非他命
    予甲○○施用；又基於同前之概括犯意，於九十年十一月上旬，在上開乙○○之
    住處內，由一位真實姓名年籍不詳之成年男子，持具有殺傷力之子彈一顆予乙○
    ○交換第二級毒品安非他命（數量不詳，約一次吸食器放入之量）。之後乙○○
    即未經許可，持有具有殺傷力之子彈一顆。嗣於九十年十二月一日下午二時許，
    甲○○駕駛車號ＣＧ─六八００號自用小客車搭載乙○○，行經國道三號公路南
    向三十六公里中和隧道出口處，因任意變換車道，經警攔檢查獲，並自乙○○所
    有手提包中扣具有殺傷力之子彈一顆。
二、案經內政部警政署國道公路警察局第六警察隊報請台灣板橋地方法院檢察署檢察
    官偵查起訴。
    理  由
一、訊據被告乙○○矢口否認有前揭之犯行，並辯稱：伊並未拿安非他命予甲○○施
    用，亦未以安非他命與他人交換子彈一顆，扣案之子彈一顆，係伊於九十年十一
    月間在汐止新台五線拾獲而持有云云。經查：右揭事實，業據證人甲○○分別於
    警訊及偵審中結證稱：「‧‧‧乙○○有一個朋友（名字不詳）拿這顆子彈向他
    交換安非他命，當時我在場‧‧‧因為乙○○會叫我載他出去買東西‧‧‧他就
    會給我安非他命吸食‧‧‧他給我的毒品只有三、四次而已」、「‧‧‧在二、
    三星期前，看到朋友去黃家（指被告乙○○）拿毒品，朋友拿被查獲之子彈和黃
    換毒品，平常我去他家吃毒品，他都不跟我收錢」、「大概是十、十一月，一共
    三、四次，都在他家」、「在九十年十、十一月在乙○○汐止家中他給我的‧‧
    ‧差不多三次，每次提供的數量都是一點點‧‧‧是朋友拿去與他換安非他命，
    我當時在場時間大約是在九十年十一月上旬時發生的，該人姓名為何我不清楚」
    （見九十年度偵字第二０一六二號偵查卷第五頁、第二十五頁反面、九十度偵字
    第二０一六三號偵查卷第六十頁面及本院九十一年一月二十四日訊問筆錄）；況
    證人甲○○於九十年一月二十四日訊問時與被告當庭對質，仍堅指被告無償提供
    安非他命予其施用，並對於無償轉讓安非他命之時間、地點、次數及他人以子彈
    與被告互易安非他命之行則堅指如一。又被告亦自承與證人甲○○並無夙怨，是
    證人斷無構詞誣攀被告之理，故被告所辯各節，顯屬飾卸諉責之詞，殊無可採，
    。此外查獲之子彈一顆，經送往內政部警政署刑事警察局以性能檢驗法鑑驗結果
    ：認係口徑０‧三七五吋之制式轉輪手槍子彈，認具殺傷力，有該局九十年十二
    月七日刑鑑字第二二五三三七號鑑驗通知書在卷可稽。罪證明確，被告犯行洵堪
    認定。
二、查安非他命依其成癮性、濫用性及對社會危害性之程度，已為毒品危害防制條例
    第二條第二項第二款列為第二級毒品。核被告所為，係犯毒品危害防制條例第八
    條第二項轉讓第二級毒品之罪。又被告持有安非他命之低度行為，已為其轉讓之
    高度行為所吸收，不另論罪。再被告先後多次轉讓安非他命之犯行，時間緊接，
    且犯罪構成要件相同，顯係基於概括犯意為之，為連續犯，應以一罪論並加重其
    刑。又被告持有具有殺傷力子彈之行為，核係犯槍砲彈藥刀械管制條例第十二條
    第四項未經許可持有子彈罪。被告所犯上開二罪，犯意各別、罪名互異，應分論
    併罰。末查；被告前於八十八年間因違反毒品危害防制條例案件，經台灣台北地
    方法院判處有期徒刑四月確定，並於九十年三月二十九日易科罰金執行完畢。此
    有台灣高等法院被告全國前案紀錄表在卷可徵。其於有期徒刑執行完畢後五年內
    再犯有期徒刑以上刑之二罪，皆為累犯，應各遞加重其刑或加重其刑。爰審酌被
    告之品行、智識程度及安非他命戕害身分、害人害己，被告竟無償提供安非他命
    供人施用及被告持有子彈危害社會治安以及被告犯罪後之態度等一切情狀，各量
    處如主文所示之刑，並依法定其應執行之刑及就罰金部分諭知易服勞役之折算標
    準，以資懲儆。至扣案之子彈一顆，係屬違禁物，依法應予以宣告沒收。
據上論斷，應依刑事訴訟法第二百九十九條第一項前段，毒品危害防制條例第八條第
二項，槍砲彈藥刀械管制條例第十二條第四項，刑法第十一條前段、第五十六條、第
四十七條、第四十二條第二項、第三十八條第一項第一款，第五十一條第五款，罰金
罰鍰提高標準條例第二條，現行法規所定貨幣單位折算新台幣條例第二條，判決如主
文。
本案經檢察官郭緯中到庭執行職務
中    華    民    國    九   十   一    年      三     月       八      日
                             台灣板橋地方法院刑事第二庭
                                 法  官  潘  長  生
右正本證明與原本無異。
如不服本判決，應於判決送達後十日內向本院提出上訴狀 (應附繕本) ，上訴於
臺灣高等法院。
                                 書記官  王  增  華
中      華      民      國      九 十 一      年    三    月  十  二    日
附錄本案論罪科刑法條
毒品危害防制條例第八條：
轉讓第一級毒品者，處一年以上七年以下有期徒刑，得併科新臺幣一百萬元以下罰金
。
轉讓第二級毒品者，處六月以上五年以下有期徒刑，得併科新臺幣七十萬元以下罰金
。
轉讓第三級毒品者，處三年以下有期徒刑，得併科新臺幣三十萬元以下罰金。
前三項之未遂犯罪之。
槍砲彈藥刀械管制條例第十二條：
未經許可，製造、販賣或運輸子彈者，處一年以上七年以下有期徒刑，併科新臺幣五
百萬元以下罰金。
未經許可，轉讓、出租或出借子彈者，處六月以上五年以下有期徒刑，併科新臺幣三
百萬元以下罰金。
意圖供自己或他人犯罪之用，而犯前二項之罪者，處三年以上十年以下有期徒刑，併
科新臺幣七百萬元以下罰金。
未經許可，持有、寄藏或意圖販賣而陳列子彈者，處五年以下有期徒刑，併科新臺幣
三百萬元以下罰金。
第一項至第三項之未遂犯罰之。
